# 新租赁准则的先收到发票，后付款

提问人：天之 蓝 2022 时间：2022-08-22 17:45:14
求助陈版主，对于新租赁租准的租赁，一般付租赁，分录为借租赁负债借应交税费贷银行存款，如果先收到租赁进项发票且认证，但是未支付租金，如何做账，是否为借：应交税费-进项税，对应科目是什么？因为新租赁准则是使用租赁负债，此时如何做账？

回答人：chenyiwei
在支付租金前先收到发票并抵扣进项税额的，应按照发票上注明的税额，借记“应交税费——应交增值税（进项税额）”，贷记其他应付款或者其他流动负债，到后续实际支付时从该负债项目中列支。